【裁判字號】    91,自,905
【裁判日期】    920107
【裁判案由】    詐欺
【裁判全文】
臺灣臺中地方法院刑事判決                          九十一年度自字第九０五號
    自  訴  人  乙○○  男  四.
    被      告  甲○○  男  三.
右列被告因詐欺案件，經自訴人提起自訴，本院判決如左：
    主  文
甲○○無罪。
    理  由
一、自訴意旨略以：自訴人乙○○於民國八十二年間在臺中市○○路五０號金錢豹Ｋ
    ＴＶ擔任領組大班，負責簽認引進顧客之消費收帳（即公司拆帳予自訴人，由自
    訴人與公司結帳，自訴人自負盈虧），被告甲○○於八十二年間，經由第三人李
    傳璽之介紹而認識自訴人，並告訴自訴人渠經營虹林餐廳，業務不錯，信用良好
    ，致自訴人不疑有他，嗣被告與李傳璽即偶而至自訴人所服務之金錢豹ＫＴＶ消
    費，初時一、二次均以現金結帳，並無問題，後有時由李傳璽請客簽帳，自訴人
    亦收得到消費款，詎被告竟意圖為自己不法之利益，先後於八十二年七月二十五
    日、八十二年八月七日、八十二年八月二十二日、八十二年八月二十五日、八十
    二年八月二十九日、八十二年九月四日，以慶祝生日、交際應酬等名目，至自訴
    人處消費，合計十二萬三千七百元，而得財產上之不法利益，八十二年九月份自
    訴人至虹林餐廳收帳，被告竟避不見面，自訴人向李傳璽查詢亦稱不知被告下落
    ，九十一年九月中旬，自訴人在臺中市區巧遇被告，自訴人即向被告表示，當年
    尚有一筆帳未清，自訴人處尚有簽單，詎被告先則表示不記得了，且店倒了帳要
    怎麼收，並以不屑口氣表示有辦法你去告，自訴人因而提起本件自訴；因認被告
    涉犯刑法第三百三十九條第二項之詐欺得利罪嫌云云。
二、按犯罪事實應依證據認定之，無證據不得推定其犯罪事實；不能證明被告犯罪或
    其行為不罰者，應諭知無罪之判決，刑事訴訟法第一百五十四條、第三百零一條
    第一項分別定有明文。而刑事訴訟法上所謂認定犯罪事實之證據，係指足以認定
    被告確有犯罪行為之積極證據而言，該項證據自須適合於被告犯罪事實之認定，
    始得採為斷罪資料，最高法院二十九年上字第三一０五號著有判例。又認定犯罪
    事實所憑之證據，無論係直接證據或間接證據，其為訴訟上之證明，須於通常一
    般之人均不致有所懷疑，而得確信其為真實之程度者，始得據為有罪之認定，倘
    其證明尚未達到此一程度，而有合理之懷疑存在，復無其他調查途徑可尋，法院
    即應為無罪之判決，最高法院七十六年台上字第四九八六號著有判例。
三、自訴人認被告涉有上開詐欺得利罪嫌，無非係以被告前往自訴人所任職之金錢豹
    ＫＴＶ消費所簽立之簽認單六份為據，並有證人李傳璽為證等等，資為論據。
四、訊據被告堅持否認有何前開詐欺得利之犯行，辯稱：伊確實曾經前往金錢豹ＫＴ
    Ｖ消費，積欠自訴人十二萬三千七百元之消費款未清，後來因本身有事，且所經
    營之店面倒閉，以致未繼續前往消費，因而未與自訴人繼續聯絡，並無故意詐騙
    之意等語。
五、經查：被告對於積欠自訴人十二萬三千七百元之酒店消費款之情，並不否認，亦
    於本院審理後，積極與自訴人達成和解，表明清償債務之誠意，此有和解書一份
    在卷可稽，自訴人提起本件詐欺得利案件，係因被告態度不佳所致，觀諸自訴事
    實，本件純係民事債務糾紛，自訴人應循民事訴訟途徑，對於被告行使清償債務
    之訴，以滿足其債權，始為正途；此外，復查無其他積極證據足資證明被告有何
    詐欺得利之犯行，其前揭犯罪應屬不能證明，揆諸首揭規定及判例意旨，爰為無
    罪判決之諭知。
據上論斷，應依刑事訴訟法第三百四十三條、第三百零一條第一項，判決如主文。
中      華      民      國      九十二      年    一    月      七      日
                                臺灣臺中地方法院刑事第六庭
                                        法  官  巫淑芳
右正本證明與原本無異。
如不服本判決，應於判決送達後十日內向本院提出上訴狀，上訴於臺灣高等法院臺中
分院( 須附繕本 )。
                                        書記官
中      華      民      國      九十二      年    一    月      八      日


司法院資訊處製作；財團法人民間司法改革基金會備份。
